---
output: github_document
---

<!-- README.md is generated from README.Rmd. Please edit that file -->

```{r, include = FALSE}
knitr::opts_chunk$set(
  collapse = TRUE,
  comment = "#>",
  fig.path = "man/figures/README-",
  out.width = "100%"
)
```

# VisualizacaoDados

<!-- badges: start -->
[![Lifecycle: experimental](https://img.shields.io/badge/lifecycle-experimental-orange.svg)](https://lifecycle.r-lib.org/articles/stages.html#experimental)
[![Codecov test coverage](https://codecov.io/gh/vitorcapdeville/VisualizacaoDados/branch/master/graph/badge.svg)](https://app.codecov.io/gh/vitorcapdeville/VisualizacaoDados?branch=master)
<!-- badges: end -->

Ferramenta para visualização de dados no formato de tabelas, com estrutura de filtros.

## Installation

You can install the development version of VisualizacaoDados like so:

``` r
devtools::install_github("vitorcapdeville/VisualizacaoDados")
```

## Example

This is a basic example which shows you how to solve a common problem:

```{r example}
library(VisualizacaoDados)
## basic example code
```

## Updates futuros

### Modulos

-   Estrutura de faixas (faixa etária, faixa de capital etc)

    -   Incluir quantidade dinâmica de faixas

-   Estrutura de saved choices

-   Estrutura de agravo

-   ~~Criação das tabelas a partir do filtro escolhido (server e output apenas)~~

### Correções

-   Total das tabelas: achar forma de botar o total por coluna sem ter q exibir todas as linhas

-   Ajustar download pra ja vir formatado com xlsx e pra exibir os filtros ativos tb.

-   Testar se o filtro baseado em uma das tabelas da certo no full join quando tem entrada em uma das tabelas e nao tem na outra. Exemplo: t1 full join t2. Tem valor na t2, mas nao tem na t1. Eu coloco o filtro em t1. O que acontece?

-   Testar se é mais rapido fazer 2 queries, uma em cada base, e juntar os resultados ou fazer uma query só.

## Code of Conduct

Please note that the VisualizacaoDados project is released with a [Contributor Code of Conduct](https://contributor-covenant.org/version/2/1/CODE_OF_CONDUCT.html). By contributing to this project, you agree to abide by its terms.

