---
output: github_document
---

<!-- README.md is generated from README.Rmd. Please edit that file -->

```{r, include = FALSE}
knitr::opts_chunk$set(
  collapse = TRUE,
  comment = "#>",
  fig.path = "man/figures/README-",
  out.width = "100%"
)
```

# VisualizacaoDados

<!-- badges: start -->
[![Lifecycle: experimental](https://img.shields.io/badge/lifecycle-experimental-orange.svg)](https://lifecycle.r-lib.org/articles/stages.html#experimental)
[![Codecov test coverage](https://codecov.io/gh/vitorcapdeville/VisualizacaoDados/branch/master/graph/badge.svg)](https://app.codecov.io/gh/vitorcapdeville/VisualizacaoDados?branch=master)
<!-- badges: end -->

Ferramenta para visualização de dados no formato de tabelas, com estrutura de filtros.

## Installation

You can install the development version of VisualizacaoDados like so:

``` r
devtools::install_github("vitorcapdeville/VisualizacaoDados")
```

## Example

This is a basic example which shows you how to solve a common problem:

```{r example}
library(VisualizacaoDados)
## basic example code
```

## Updates futuros

### Modulos

-   Estrutura de faixas (faixa etária, faixa de capital etc)

    -   Incluir quantidade dinâmica de faixas

-   Estrutura de agravo

-   incluir outputs q dependem apenas de uma das tabelas

### Correções

-   Estou usando o proxy, isso significa q quando o filtro muda, ele nao mostra o loading na tabela, e mantem tudo q eu ja filtrei e etc. Me parece mais clean, mas eu preciso de um aviso pra bloquear a interação com o APP enquanto o filtro estiver rodando, talvez um sweet alert.

    -   Tirei o proxy por que ele nao atualiza o footer. Teria q volta pra callback, mas o callback nao posso usar as paginas rsrsrsrsrsrsrsrs
  
-   Colocar CARDs com valores totais.

-   Verificar se vale mudar para a tabela gerada com excelR. Precisaria achar uma forma de incluir os filtros

-   Ajustar download pra ja vir formatado.

-   Dar um jeito de proibir o download enquanto a tabela nao esta disponivel. Na verdade, dar um jeito de bloquear todos os botoes enquanto a tabela nao esta disponivel.

-   Verificar a possibilidade de sobrescrever as opções definidas em "golem-config.yml" usando os parametros do run_app().

-   Verificar como usar uma imagem fora de www no shiny.

-   Verificar global assignment em app_global ou uma melhor forma de compartilhar valores em app_server e app_ui.

-   Verificar se é mais eficiente juntar as duas tabelas em uma tabela só, ou deixar duas tabelas separadas. A ideia de duas tabelas separadas é que uma delas geralmente é muito menor, entao em tese juntar as duas ocuparia mais espaco, ja que teria q replicar NULL em varias linhas da segunda tabela.

-   Testar se o filtro baseado em uma das tabelas da certo no full join quando tem entrada em uma das tabelas e nao tem na outra. Exemplo: t1 full join t2. Tem valor na t2, mas nao tem na t1. Eu coloco o filtro em t1. O que acontece?

## Code of Conduct

Please note that the VisualizacaoDados project is released with a [Contributor Code of Conduct](https://contributor-covenant.org/version/2/1/CODE_OF_CONDUCT.html). By contributing to this project, you agree to abide by its terms.

